臺灣桃園地方法院民事裁定
111年度司繼字第1148號
聲  請  人  曾智群律師

被  繼承人  劉文昌(亡)


上列聲請人聲請酌定遺產管理人報酬費用事件，本院裁定如下：
    主      文
聲請人管理被繼承人之遺產報酬合計為新臺幣伍萬元，由被繼承
人劉文昌之遺產負擔。
聲請人管理被繼承人之遺產代墊費用合計為新臺幣壹仟貳佰元，
由被繼承人劉文昌之遺產負擔。
聲請程序費用新臺幣壹仟元由被繼承人劉文昌之遺產負擔。
    理      由
一、按遺產管理人得請求報酬，其數額由親屬會議按其勞力及其
    與被繼承人之關係酌定之；親屬會議不能召開或召開有困難
    時，依法應經親屬會議處理之事項，由有召集權人聲請法院
    處理之，民法第1183條、第1132條第2項前段規定甚明。次
    按，關於遺產管理、分割及執行遺囑之費用，由遺產中支付
    之，民法第1150條前段亦有明文。復按法院選任之遺產管理
    人之報酬，應按遺產管理人與被繼承人之關係、管理事務之
    繁簡、遺產狀況及其他情形斟酌定之，此觀民法第1183條與
    家事事件法第141條準用第153條規定甚明。末按遺產管理人
    應作成管理財產目錄，並應經公證人公證，其費用由被繼承
    人之財產負擔之，家事事件法第141條準用同法第148條規定
    。
二、本件聲請意旨略以：聲請人前經本院以105年度司繼字第132
    號民事裁定選任為被繼承人劉文昌之遺產管理人，並登報在
    案。嗣聲請人依法聲請公示催告，並經本院109年司家催字
    第213號裁定對被繼承人之債權人及受遺贈人為公示催告。
    現被繼承人所有遺產已拍定，爰就聲請人擔任本件遺產管理
    人之管理費用及報酬，請求核定被繼承人遺產之管理報酬新
    臺幣（下同）50,000元，及管理期間所墊付費用2,200元，
    合計52,200元等語。
三、經查，本件聲請人主張其經本院105年度司繼字第132號民事
    裁定選任為被繼承人劉文昌之遺產管理人，並經本院105年
    度司繼字第132號、109年司家催字第213號裁定對其大陸地
    區以外繼承人、債權人及受遺贈人為公示催告，且被繼承人
    所有桃園市○○區○○段0000地號土地及座落前開地號土地上之
    房屋均已許應買人應買等節，業據聲請人提出本院民事執行
    處函影本為證，並經本院調閱前開卷宗查核屬實。茲本院審
    酌遺產管理人執行職務複雜之程度及其所進行之遺產管理工
    作內容，包括公示催告、搜索被繼承人之遺產、申報遺產稅
    、被動收受強制執行程序之公文，多屬例行性之事務，又參
    以本件遺產管理時間至今已歷時5年多，而本件又無後續遺
    產須管理等一切情狀，暨聲請人擔任無人承認繼承遺產之遺
    產管理人，與財團法人法律扶助基金會律師同樣具有公益性
    質，依法扶酬金計付標準表，原則上每件訴訟案件約2至3萬
    元，並審酌本件被繼承人之遺產應買金額為800,000元乙節
    ，認本件核予遺產管理人之報酬以5萬元為適當。又聲請人
    主張於代管遺產期間，因管理遺產而墊付之費用（含聲請公
    示催告、登報費）總計1,200元乙節，業據提出公示催告繳
    費收據正本與登報費收據影本(收據正本已附於105年度司繼
    字第132號卷)為證，亦應予准許，爰裁定如主文。另本件聲
    請費1,000元，非屬已支出之遺產管理人墊付費用一部分，
    應列本件程序費用，已另於首揭主文第三項中諭知，併予敘
    明。
四、如不服本裁定應於送達後10日內向本院提出抗告狀，並應繳
    納抗告裁判費新臺幣1,000 元整。
中　　華　　民　　國　　111 　年　　11　　月　　11　　日
                   家事法庭司法事務官　蔡淑蘭
以上正本係照原本作成。